# 代加盟商承担门店房租和装修费用，后续从加盟利润获取分成，会计处理

提问人：枭榷 时间：2023-07-12 11:19:01
求助陈版及各位大佬：某公司为农产品种植、养殖、运输、门店集团企业，前段跟加盟商合作，支付门店的房租和装修等前期投资，后续从加盟商利润按照一定比例进行分成，请教一下上述支出和利润分成的会计处理

回答人：chenyiwei
考虑以下问题：
1 、后续分成如何计算？是否在正常加盟费基础上额外加一定比例？
2 、额外分成有无时间限制（仅在一段时间内收取）？是否约定保底金额？公司对于可收回的分成款能否合理估计？
3 、提供装修等前期投资资助是否附有条件？例如销售额等业绩要求？
如果提供前期投资补助没有业绩条件要求，后续分成也没有保底金额，则拨付投资补助款时计入销售费用处理，收回分成款时冲减销售费用。